臺灣雲林地方法院民事裁定
111年度六簡聲字第4號
聲  請  人  周欣怡  
上列聲請人因與相對人天晴能源股份有限公司間就本院110年度
六簡字第44號請求損害賠償事件，聲請交付法庭錄音光碟，本院
裁定如下：
    主  文
一、聲請人於繳納費用後，准予交付本院110年度六簡字第44號
    損害賠償事件本院於民國110年3月25日、110年4月26日、11
    0年9月6日、110年9月23日言詞辯論期日之法庭數位錄音光
    碟。
二、聲請人就第一項所示數位錄音內容，不得散布、公開播送，
    或為非正當目的使用。
三、其餘聲請駁回。
四、聲請費用由聲請人負擔。 
    理  由
一、按當事人及依法得聲請閱覽卷宗之人，因主張或維護其法律
    上利益，得於開庭翌日起至裁判確定後6個月內，繳納費用
    聲請法院許可交付法庭錄音內容。又當事人及依法得聲請閱
    覽卷宗之人，因主張或維護其法律上利益，聲請交付法庭錄
    音或錄影內容時，應敘明理由，由法院為許可與否之裁定；
    法院受理前項聲請，如認符合聲請人要件，並在聲請期間內
    提出，且就所主張或維護法律上之利益已敘明者，除法令另
    有排除規定外，應予許可，法院組織法第90條之1第1項、法
    庭錄音錄影及其利用保存辦法第8條第1、2項分別定有明文
    。所謂主張或維護法律上利益，舉凡核對更正筆錄、他案訴
    訟所需，或認法院指揮訴訟方式對其訴訟權益有影響之虞，
    欲用以保障其法律上利益等，均屬之（最高法院109年度台
    簡抗字第62號裁定、106年度台抗字第447號裁定意旨參照）
    。另法院組織法第90條之1所定之法庭錄音、錄影，係指法
    院內開庭所為之錄音、錄影；警詢、偵查、調解程序或其他
    非關法庭開庭所為之錄音、錄影，均不屬之（法院辦理聲請
    交付法庭錄音錄影內容應行注意事項第1條規定參照）。
二、聲請意旨：為本件訴訟過程之確認，請求准予交付本件訴訟
    於110年2月17日調解期日及110年3月25日、110年4月26日、
    110年9月6日、110年9月23日言詞辯論期日之法庭錄音光碟
    等語。
三、經查，聲請人係本院110年度六簡字第44號損害賠償事件原
    告，且已敘明聲請交付法庭錄音以維護其法律上利益之理由
    ，揆諸首開規定，其聲請交付上開訴訟事件於110年3月25日
    、110年4月26日、110年9月6日、110年9月23日本院言詞辯
    論期日之法庭錄音光碟，於法尚無不合，應予准許。惟依法
    院組織法第90條之4、法庭錄音錄影及其利用保存辦法第8條
    第4項之規定，聲請人依法就取得之法庭數位錄音內容，不
    得散布、公開播送，或為非正當目的使用，併特予裁示以促
    其注意遵守，爰裁定如主文。
四、至於聲請人請求交付本院110年度六簡調字第14號損害賠償
    事件於110年2月17日調解期日之法庭錄音光碟部分，依前揭
    規定，上開調解期日之內容，非屬法院組織法第90條之1所
    定之法庭錄音、錄影，亦無錄音檔案留存，當事人自無從聲
    請法院交付，聲請人此部分之聲請，於法無據，應予駁回。
五、爰裁定如主文。 
中　　華　　民　　國　　111  　年　　2　　月　　25　　日
                  斗六簡易庭   法  官      温文昌 
以上正本係照原本作成。
如對本裁定抗告須於裁定送達後10日內向本院提出抗告狀，並繳
納裁判費新臺幣1,000元。 
中　　華　　民　　國　　111 　年　　2 　　月　　25　　日
                               書記官      張宏清